【裁判字號】    90,訴緝,25
【裁判日期】    901031
【裁判案由】    違反毒品危害防制條例
【裁判全文】
臺灣屏東地方法院刑事判決                            九十年度訴緝字第二五號
    公  訴  人  臺灣屏東地方法院檢察署檢察官
    被      告  甲○○
右列被告因違反毒品危害防制條例案件，經檢察官提起公訴（八十九年度毒偵字第二
五五八號、九十年度毒偵字第四○八號）暨移送併辦（九十年度毒偵字第五八九號）
，本院判決如左：
     主  文
甲○○連續施用第一級毒品，累犯，處有期徒刑壹年肆月，海洛因毛重壹拾肆公克及
含海洛因殘渣袋壹拾伍個均沒收銷燬之；又連續施用第二級毒品，累犯，處有期徒刑
拾月，安非他命毛重陸拾伍點伍公克沒收銷燬之。應執行有期徒刑壹年拾月，海洛因
毛重壹拾肆公克、安非他命毛重陸拾伍點伍公克及含海洛因殘渣袋壹拾伍個均沒收銷
燬之。
     事  實
一、甲○○曾於民國八十五年間因違反麻醉藥品管理條例案件，經臺灣高等法院高雄
    分院判處有期徒刑三月，如易科罰金，以三百元折算一日，甫於八十五年九月二
    十六日易科罰金執行完畢。又於八十七年七月間因施用毒品案件，經本院裁定送
    觀察、勒戒後，認無繼續施用毒品之傾向，臺灣屏東地方法院檢察署檢察官於八
    十七年八月二十日，以八十七年度偵字第四九一二號不起訴處分確定。八十七年
    十月間，甲○○復因施用毒品案件，經本院以八十七年毒聲字第七六九號裁定送
    觀察勒戒後，認有繼續施用毒品之傾向，本院以八十七年毒聲字第九八八號裁定
    強制戒治，且經檢察官起訴，本院於八十九年一月十八日以八十九年度易字第一
    五一九號判處有期徒刑一年確定。其上開強制戒治處遇成效經評定為合格，無繼
    續戒治之必要，本院以八十八年度毒聲字第六三二號裁定停止戒治，所餘戒治期
    間付保護管束，其於保護管束期間，因違反保護管束事項情節重大，本院以八十
    八年毒聲字第二○六五號裁定聲請撤銷停止戒治，八十九年七月十七日強制戒治
    執行期滿，仍不知悔改。復基於施用第一級毒品海洛因及第二級毒品安非他命之
    概括犯意，於八十九年七月底起至同年十二月十七日止，在屏東長治鄉○○村○
    ○路二十八號住處、屏東市○○路○段一三六巷二號二樓二Ｃ友人處及其他不詳
    處所，連續施用第一級毒品海洛因及第二級毒品安非他命，嗣分別為警於八十九
    年八月三十一日下午六時二十分許，在屏東市和興里和興育佳托兒所前查獲，扣
    得第一級毒品海洛因毛重七點四公克、0000000000號行動電話一支及
    0000000000呼叫器一個；於八十九年十二月十六日凌晨零時三十五分
    ，在屏東市○○路○段一三六巷二號二樓二Ｃ室搜索查獲，扣得海洛因毛重十四
    公克、安非他命毛重六十五點五公克、含海洛因殘渣袋十五個、電子磅秤一個及
    空夾鏈袋一百七十二個；於八十九年十二月十九日晚上八時許，在屏東縣長治鄉
    ○○村○○街二十八號住處，為警查獲。
二、案經屏東縣警察局屏東分局及高雄縣警察局仁武分局報告臺灣屏東地方法院檢察
    署檢察官偵查起訴暨移送併辦。
     理  由
一、右揭事實，業據被告甲○○於本院審理時坦承不諱，核與證人林上傑、陳麗美於
    警訊中證述之情節相符，並有如事實欄所載之物品扣案可佐。而被告上開時地經
    警查獲時採集其尿液送驗結果，均呈甲基安非他命及嗎啡陽性反應，有臺南縣衛
    生局尿液檢驗成績書、高雄縣政府衛生局煙毒尿液檢驗成績書、屏東縣衛生局煙
    毒及麻醉藥品類委託檢驗結果通知書及臺灣檢驗科技股份有限公司濫用藥物尿液
    檢驗報告在卷可佐，堪認被告上開之自白與事實相符。再被告前因施用毒品案件
    ，經裁定送觀察勒戒後，認無繼續施用毒品之傾向，臺灣屏東地方法院檢察署檢
    察官為不起訴處分確定後，於五年內再犯毒品危害防制條例第十條之罪，經本院
    裁定送觀察、勒戒後，有繼續施用毒品之傾向，本院再裁定令入戒治處所施以強
    制戒治，檢察官同時起訴，本院於八十九年一月十八日以八十九年易字第一五一
    九號判決有期徒刑一年確定。而其上開強制戒治處遇成效經評定為合格，無繼續
    戒治之必要經裁定停止戒治，所餘戒治期間付保護管束後，後因被告違反保護管
    束事項情節重大，本院裁定撤銷停止戒治後，於八十九年七月十七日強制戒治期
    滿等事實，有不起訴處分書、臺灣屏東地方法院檢察署刑案資料查註紀錄表及臺
    灣高等法院被告全國前案紀錄表可按。被告三犯施用第一級毒品海洛因及第二級
    毒品安非他命之犯行均堪認定。
二、核被告所為，係犯毒品危害防制條例第十條第一項、第二項施用第一級、第二級
    毒品罪。其持有第一級、第二級毒品之犯行，已被其施用第一級、第二級毒品之
    高度行為所吸收，不另論罪。而被告先後多次分別施用第一級毒品海洛因第二級
    毒品安非他命犯行，均時間緊接，犯罪構成要件相同，顯各基於概括犯意反覆為
    之，均為連續犯，各應依刑法第五十六條規定論以一罪，並加重其刑。所犯上開
    二罪名間，犯意各別，行為互殊，應予分論併罰。被告於八十九年七月底至同年
    十二月十一日止施用第一級毒品海洛因；於八十九年七月底至同年十二月一日止
    施用第二級毒品安非他命之犯罪事實，均未經起訴，惟上開犯罪事實與已起訴之
    犯罪事實間，均有連續犯之裁判上一罪關係，本院自得併予審判。檢察官以九十
    年度毒偵字第五八九號移送併辦被告於八十九年八月三十一日經查獲施用第一級
    毒品海洛因及第二級毒品安非他命部分，各併含於上開本院認定之犯罪期間內，
    亦得併予審判。又被告曾因違反麻醉藥品管理條例案件，經臺灣高等法院高雄分
    院判處有期徒刑三月，如易科罰金，以三百元折算一日確定，甫於八十九年五月
    二十六日執行完畢，有台灣屏東地方法院檢察署刑案資料查註紀錄表在卷可按，
    其於五年內再犯有期徒刑以上刑之本罪，為累犯，應依法加重其刑，併各遞加之
    。審酌被告犯罪之動機、目的、三犯施用毒品之行為、所為戕害自身健康及犯後
    坦認部分犯行等一切情狀，爰量處如主文所示之刑，並定其應執行之刑。八十九
    年十二月十六日為警查獲時扣得之海洛因毛重十四公克、安非他命毛重六十五點
    五公克及含海洛因殘渣袋十五個均係違禁物，應依毒品危害防制條例第十八條第
    一項規定，沒收銷燬之。電子磅秤一個及空夾鏈袋一百七十二個，被告否認為其
    所有，又非違禁物，爰不予宣告沒收。至於八十九年八月三十一日查獲時扣得之
    第一級毒品海洛因毛重七點四公克、0000000000號行動電話一支及0
    000000000呼叫器一個，均為其配偶黃嘉慧所有，應於另案中處理，本
    院不予宣告沒收之，附此敘明。
據上論斷，應依刑事訴訟法第二百九十九條第一項前段、毒品危害防制條例第十條第
一項、第二項、第十八條第一項前段，刑法第十一條、第五十六條、第四十七條、第
五十一條第五款，判決如主文。
中      華      民      國      九十      年      十      月  三十一    日
                                      臺灣屏東地方法院刑事第二庭
                                          法  官  林昌義
右正本證明與原本無異。
對於本判決如有不服應於收受送達後十日內向本院提出上訴書狀上訴於台灣高等法院
高雄分院並按他造當事人之人數附具繕本。
                                          書記官  薛慧茹
中      華      民      國      九十      年     十    月    三十一    日
附錄論罪科刑法條全文
毒品危害防制條例第十條
施用第一級毒品者，處六月以上五年以下有期徒刑。
施用第二級毒品者，處三年以下有期徒刑。


司法院資訊處製作；財團法人民間司法改革基金會備份。
